臺灣臺中地方法院刑事判決
111年度交易字第516號
公  訴  人  臺灣臺中地方檢察署檢察官
被      告  陳德彰


上列被告因公共危險案件，經檢察官提起公訴（111年度速偵字
第1477號），本院判決如下：
    主    文
陳德彰駕駛動力交通工具而吐氣所含酒精濃度達每公升零點二五
毫克以上，處有期徒刑陸月，併科罰金新臺幣伍萬元，有期徒刑
如易科罰金、罰金如易服勞役，均以新臺幣壹仟元折算壹日。
    犯罪事實
一、陳德彰於民國111年3月24日18時許，在其位在臺中市○○區○○
    巷00○0號住處附近鄰居家中，飲用威士忌酒半杯及啤酒2罐
    後，竟不顧大眾通行之安全，於同日20時許，駕駛車牌號碼
    00-0000號自用小客車上路，行駛至臺中市○○區○○巷00號前
    暫停休息。嗣警接獲報案該處民眾酒後駕車，於同日21時10
    分許，前往上址進行查看，發覺其身上有明顯酒味，並於同
    日21時39分許，對其實施吐氣酒精濃度測試，測得其吐氣所
    含酒精濃度為每公升0.97毫克，而查悉上情。
二、案經臺中市政府警察局第五分局報告臺灣臺中地方檢察署檢
    察官偵查起訴。
    理    由
一、證據能力之說明：
    按被告以外之人於審判外之言詞或書面陳述，除法律有規定
    者外，不得作為證據，刑事訴訟法第159條固定有明文，惟
    被告以外之人於審判外之陳述，雖不符同法第159條之1至之
    4規定，而經當事人於審判程序同意作為證據，法院審酌該
    言詞陳述或書面陳述作成時之情況，認為適當者，亦得為證
    據；又當事人、代理人或辯護人於法院調查證據時，知有第
    159條第1項不得為證據之情形，而未於言詞辯論終結前聲明
    異議者，視為有前項之同意，同法第159條之5亦定有明文。
    其立法意旨在於傳聞證據未經當事人之反對詰問予以核實，
    原則上先予排除，惟若當事人已放棄詰問或未聲明異議，基
    於證據資料愈豐富，愈有助於真實發現之理念，且強化言詞
    辯論原則，法院自可承認該傳聞證據例外擁有證據能力。經
    查，本案判決所引用之供述證據（含言詞及書面陳述），被
    告陳德彰於本院審理程序時表示同意有證據能力等語（見本
    院卷第25頁），且檢察官、被告於本院審理中調查證據時，
    亦均未於言詞辯論終結前聲明異議（見本院卷第26頁），又
    本院審認上開證據作成時之情況，應無違法取證或不當情事
    ，與本案待證事實間復具有相當之關聯性，以之作為證據應
    屬適當，依刑事訴訟法第159條之5規定，自有證據能力。
二、認定犯罪事實所憑之證據及理由：
    上開犯罪事實，業據被告於警詢、偵查及本院審理時均坦承
    不諱（見偵卷第28至30頁、第67至68頁，本院卷第25頁、第
    27頁），並有111年3月24日員警職務報告（見偵卷第25頁）
    、臺中市政府警察局第五分局取締酒後駕車案件檢核表（見
    偵卷第37至38頁）、臺中市政府警察局酒後駕車當事人酒精
    測定紀錄表（見偵卷第39頁）、臺中市政府警察局舉發違反
    道路交通管理事件通知單影本（見偵卷第45頁）、證號查詢
    汽車駕駛人資料（見偵卷第51頁）、車牌號碼00-0000號自
    用小客車車輛詳細資料報表（見偵卷第53頁）等附卷可稽，
    堪認被告上開任意性自白核與事實相符，應堪置信。本案事
    證明確，被告上開犯行，堪予認定，應依法論科。
三、論罪科刑
  ㈠核被告所為，係犯刑法第185條之3第1項第1款之吐氣所含酒
    精濃度達每公升0.25毫克以上而駕駛動力交通工具之罪。
  ㈡被告固有起訴書所載之前科紀錄，然檢察官就被告構成累犯
    之事實及應加重其刑之事項，並未具體指出證明之方法，參
    照最高法院刑事大法庭110年度台上大字第5660號裁定意旨
    ，本院僅將該等前科紀錄列為刑法第57條第5款所定「犯罪
    行為人之品行」之審酌事項，而不依刑法第47條第1項規定
    將被告論以累犯並加重其刑，併此敘明。
　㈢爰審酌被告前曾有2次因酒後駕車公共危險案件之前科紀錄，
    其中1次係於108年間，經本院以108年度中交簡字第1863號
    判決判處有期徒刑6月，併科罰金新臺幣3萬元確定，有期徒
    刑部分於108年9月26日易科罰金執行完畢之紀錄，此有臺灣
    高等法院被告前案紀錄表在卷可佐（見本院卷第13至14頁）
    ，被告顯然未能記取前案教訓，猶再為相同罪質之本案酒後
    駕車犯行，素行顯非良好；被告明知飲酒後精神狀態已受相
    當影響，猶圖一己往來交通之便，率爾於酒後駕車上路，對
    於一般往來之公眾及駕駛人之用路安全，顯然毫不在意，且
    政府各相關機關業就酒醉駕車之危害性以學校教育、媒體傳
    播等方式一再宣導，為時甚久，被告應知之甚詳，仍為本案
    酒醉駕車犯行，顯見前案之刑度尚不足以使其知所警惕、記
    取教訓；兼衡被告遭查獲後測得之呼氣酒精濃度高達每公升
    0.97毫克，幸未肇事即為警查獲；並審酌其犯後已坦承犯行
    ，暨其自陳之為國小畢業、務農及做工、離婚、有殘障的弟
    弟需要照顧撫養之智識程度及家庭生活狀況（見本院卷第28
    至29頁）等一切情狀，量處如主文所示之刑，並諭知有期徒
    刑如易科罰金及罰金如易服勞役之折算標準，以資懲儆。
據上論斷，應依刑事訴訟法第299條第1項前段，刑法第185條之3
第1項第1款、第41條第1項前段、第42條第3項前段，刑法施行法
第1條之1第1項，判決如主文。
本案經檢察官謝怡如提起公訴，檢察官蔣得龍到庭執行職務。
中    華    民    國   111    年    5     月    31    日
                  刑事第十庭  法  官  林芳如
以上正本證明與原本無異。
如不服本判決應於收受送達後20日內向本院提出上訴書狀，並應
敘述具體理由；其未敘述上訴理由者，應於上訴期間屆滿後20日
內向本院補提理由書（均須按他造當事人之人數附繕本）「切勿
逕送上級法院」。
                              書記官  張玉楓
中    華    民    國   111    年    5     月    31    日
附錄本案論罪科刑法條：
中華民國刑法第185條之3第1項第1款
駕駛動力交通工具而有下列情形之一者，處3年以下有期徒刑，
得併科30萬元以下罰金：
一、吐氣所含酒精濃度達每公升零點二五毫克或血液中酒精濃度
    達百分之零點零五以上。